ACORDAO-COMPLETO-2538733

ACÓRDÃO DE RELAÇÃO

ACÓRDÃO DE RELAÇÃO 6192/2022 ATA 33/2022 - PRIMEIRA CÂMARA

Acórdão 6192/2022-TCU-Primeira Câmara
Os Ministros do Tribunal de Contas da União, reunidos em sessão da Primeira Câmara, tendo em vista a alteração da aposentadoria da sra. Francisca Chagas Rocha da Silva, ex-servidora do Tribunal Regional do Trabalho da 6ª Região;
Considerando que, por meio do Acórdão 11292/2020-TCU-Primeira Câmara, prolatado em 6/10/2020, esta Corte considerou ilegal e negou registro ao ato;
Considerando que a negativa de registro se deveu à inclusão, no benefício previdenciário, da vantagem denominada "opção", em contrariedade à disciplina estabelecida pela Emenda Constitucional 20/1998;
Considerando que, inconformada, a inativa interpôs pedido de reexame, o qual, por meio do Acórdão 6552/2021-TCU-Primeira Câmara, de 20/4/2021, foi conhecido e teve provimento negado;
Considerando que, devidamente notificada a respeito, a sra. Francisca Chagas Rocha da Silva apresenta novo recurso, desta feita "contra o Acórdão 6552/2021-TCU-Primeira Câmara", essencialmente reafirmando suas alegações anteriores; 
Considerando que, nos termos do art. 278, § 4º, do Regimento Interno, "não se conhecerá de recurso da mesma espécie, exceto embargos de declaração, pela parte ou pelo Ministério Público junto ao TCU, contra deliberação que apreciou o primeiro recurso interposto";
Considerando a ocorrência, na espécie, de preclusão consumativa, prevista no art. 278, § 3º, do Regimento Interno, que se operou devido ao pedido de reexame anteriormente interposto;
Considerando o posicionamento uniforme da Secretaria de Recursos e do Ministério Público junto ao Tribunal de Contas da União pelo não conhecimento do presente recurso;
ACORDAM, por unanimidade, com fundamento no art. 48 da Lei 8.443/1992, c/c os arts. 32 e 33 da mesma Lei e 143, inciso IV e § 3º, do Regimento Interno, em não conhecer o segundo recurso interposto nos autos pela sra. Francisca Chagas Rocha da Silva, dando ciência desta deliberação à interessada e ao Tribunal Regional do Trabalho da 6ª Região.
1. Processo TC-Processo 001.975/2020-0 (APOSENTADORIA - PEDIDO DE REEXAME) 
	1.1. Recorrente: Francisca Chagas Rocha da Silva (XXX.067.273-XX) .
	1.2. Interessada: Francisca Chagas Rocha da Silva (XXX.067.273-XX) .
	1.3. Órgão: Tribunal Regional do Trabalho da 6ª Região.
	1.4. Relator: Ministro Benjamin Zymler.
	1.5. Representante do Ministério Público: Procurador Marinus Eduardo De Vries Marsico.
	1.6. Relator da deliberação recorrida: Ministro-Substituto Augusto Sherman Cavalcanti
	1.7. Unidades Técnicas: Secretaria de Recursos (Serur) ; Secretaria de Fiscalização de Integridade de Atos e Pagamentos de Pessoal e de Benefícios Sociais (Sefip) .
	1.8. Representação legal: Manoel Carlos Siqueira de Souza (8.086/OAB-PE) , representando Francisca Chagas Rocha da Silva. 
	1.9. Determinações/Recomendações/Orientações: não há.

Primeira Câmara

Francisca Chagas Rocha da Silva (XXX.067.273-XX).

BENJAMIN ZYMLER

Manoel Carlos Siqueira de Souza (8.086/OAB-PE), representando Francisca Chagas Rocha da Silva.

APOSENTADORIA (APOS)

Secretaria de Recursos (Serur); Secretaria de Fiscalização de Integridade de Atos e Pagamentos de Pessoal e de Benefícios Sociais (Sefip).